【裁判字號】    97,交抗,161
【裁判日期】    970430
【裁判案由】    聲明異議
【裁判全文】
臺灣高等法院高雄分院刑事裁定         97年度交抗字第161號
抗告人即
受處分人  甲○○
上列抗告人因聲明異議案件，不服臺灣高雄地方法院中華民國97
年2 月29日裁定（96年度交聲字第909 號；原處分案號：交通部
公路總局高雄區監理所高監自裁字裁80-B00000000號），提起抗
告，本院裁定如下：
    主  文
抗告駁回。
    理  由
一、抗告意旨略以：抗告人即受處分人甲○○對於交通部公路總
    局高雄區監理所96年9 月12日高監自字第0960036411號函認
    抗告人有違規之事實，仍有疑義。為此提起抗告云云。
二、經查，原裁定以：按受處分人不服道路交通管理處罰條例第
    8 條主管機關所為之處罰，得於接到裁決書之翌日起20日內
    ，向管轄地方法院聲明異議，道路交通管理處罰條例第87條
    第1 項定有明文。又按交通法庭認聲明異議不合法律上之程
    式或其異議權已經喪失者，應以裁定駁回之，但其不合法律
    上之程式可補正者，應先定期命為補正，逾期不補正者，即
    予駁回，道路交通案件處理辦法第18條亦有明文。又處理違
    反道路交通管理事件，有關文書送達之程序，依行政程序法
    之規定，違反道路交通管理事件統一裁罰標準及處理細則第
    5 條定有明文。依行政程序法第72條第1 項前段規定：「送
    達，於應受送達人之住居所、事務所或營業所為之。」，同
    法第73條第1 項規定：「於應送達處所不獲會晤應受送達人
    時，得將文書付與有辨別事理能力之同居人、受僱人或應送
    達處所之接收郵件人員。」。本件交通部公路總局高雄區監
    理所係於96年7 月20日為裁決處分，於96年7 月23日送達受
    處分人戶籍地即高雄縣鳳山市○○○街36號，經受處分人之
    母盧秋月簽收無誤，此有原處分機關之裁決書及交通部公路
    總局高雄區監理所送達證書各1 份在卷足稽，此符合前揭行
    政程序法第72條第1 項前段及第73條第1 項之送達程序，從
    而，原處分之裁決書應於96年7 月23日即生送達效力，聲明
    異議期間自裁決書送達之翌日即同年月24日起算20日，至96
    年8 月12日屆滿，因當日為週日，順延至次日，受處分人至
    遲應於96年8 月13日聲明異議，始為適法。惟受處分人遲至
    96年8 月20日始向原處分機關請求撤銷罰原處分，經原處分
    機關函請高雄市政府警察局交通警察大隊查明，高雄市政府
    交通警察大隊則於96年9 月5 日函覆受處分人之違規行為屬
    實，原處分機關嗣於96年9 月12日函覆受處分人仍依原處分
    內容，受處分人乃於96年10月4 日具狀向該院聲明異議之事
    實，有交通部公路總局高雄區監理所96年10月19日高監自字
    第0960042463號函、96年9 月12日高監自字第0960036411號
    函、高雄市政府警察局交通警察大隊96年9 月5 日高市警交
    三字第0960019071號函、違反道路交通管理事件陳述單、刑
    事聲明異議狀之收文戳附卷足憑。是受處分人之母盧秋月於
    96年7 月23日收受裁決書後，受處分人遲至96年8 月20日始
    向原處分機關陳述意見，嗣於96年10月4 日始具狀向該院聲
    明異議，已逾法定20日之期間為理由，而認依上揭道路交通
    管理處罰條例第87條第1 項、道路交通案件處理辦法第18條
    之規定，本件異議程序自非適法，且依其情形無從補正，而
    駁回受處分人之異議，核無不合。本件抗告為無理由，應予
    駁回。
三、據上論結，應依道路交通案件處理辦法第26條，刑事訴訟法
    刑事訴訟法第412 條，裁定如主文。
中    華    民    國    97    年    4     月    30    日
                    刑事第六庭    審判長法  官  王憲義
                                        法  官  張盛喜
                                        法  官  邱永貴
以上正本證明與原本無異。
不得再抗告。
中    華    民    國    97    年    4     月    30    日
                                        書記官  鄭翠芬


司法院資訊處製作；財團法人民間司法改革基金會備份。
